en: Brake fluid base chemistry: Glycol ether (DOT 3/4/5.1); Mineral oil (LHM); Silicone (DOT 5); Other
lt-LT: Stabdžių skysčio bazės chemija: Glikolio eteris (DOT 3 / 4 / 5.1); Mineralinė alyva (LHM); Silikonas (DOT 5); Kita
vi: Thành phần hóa học cơ bản của dầu phanh: Glycol ether (DOT 3/4/5.1); Dầu khoáng (LHM); Silicone (DOT 5); Khác
de: Chemische Basis für Bremsflüssigkeit: Glykolether (DOT 3/4/5.1); Mineralöl (LHM); Silikon (DOT 5); Sonstige
th: องค์ประกอบทางเคมีพื้นฐานของน้ำมันเบรก: ไกลคอลอีเทอร์ (DOT 3/4/5.1); มิเนอรัลออยล์ (LHM); ซิลิโคน (DOT 5); อื่นๆ
pt-BR: Química básica do fluido de freio: Éter de glicol (DOT 3/4/5.1); Óleo mineral (LHM); Silicone (DOT 5); Outro
bg-BG: Химия на основата на спирачната течност: Гликол етер (DOT 3/4/5.1); Минерално масло (LHM); Силикон (DOT 5); Други
nl: Remvloeistof chemische basis: Glycolether (DOT 3/4/5.1); Minerale olie (LHM); Siliconen (DOT 5); Overig
sk-SK: Základné chemické zloženie brzdovej kvapaliny: Glykoléter (DOT 3/4/5.1); Minerálny olej (LHM); Silikón (DOT 5); Iné
hr-HR: Kemija baze kočione tekućine: Glikol eter (DOT 3/4/5.1); Mineralno ulje (LHM); Silikon (DOT 5); Ostalo
pt-PT: Química básica do fluido dos travões: Éter de glicol (DOT 3/4/5.1); Óleo mineral (LHM); Silicone (DOT 5); Outro
ko: 브레이크액 기본 조성: 글리콜 에테르(DOT 3/4/5.1); 미네랄 오일(LHM); 실리콘(DOT 5); 기타
hu: Fékfolyadék vegyi alapanyagai: Glikol-éter (DOT 3/4/5.1); Ásványi olaj (LHM); Szilikon (DOT 5); Egyéb
cs: Chemické složení báze brzdové kapaliny: Glykolether (DOT 3/4/5.1); Minerální olej (LHM); Silikon (DOT 5); Jiné
pl: Chemia bazy płynu hamulcowego: Eter glikolowy (DOT 3/4/5.1); Olej mineralny (LHM); Silikon (DOT 5); Inne
tr: Fren hidroliği baz kimyası: Glikol eter (DOT 3/4/5.1); Mineral yağı (LHM); Silikon (DOT 5); Diğer
ro-RO: Chimia de bază a lichidului de frână: Eter de glicol (DOT 3/4/5.1); Ulei mineral (LHM); Silicon (DOT 5); Altele
fi: Jarrunesteen peruskemia: Glykolieetteri (DOT 3/4/5.1); Mineraaliöljy (LHM); Silikoni (DOT 5); Muu
ja: ブレーキフルードのベース化学組成: グリコールエーテル (DOT 3/4/5.1); 鉱物油 (LHM); シリコン (DOT 5); その他
el: Χημεία βάσης υγρού φρένων: Αιθέρας γλυκόλης (DOT 3/4/5.1); Ορυκτέλαιο (LHM); Σιλικόνη (DOT 5); Άλλο
nb: Kjemi for bremsevæskebasis: Glykoleter (DOT 3/4/5.1); Mineralolje (LHM); Silikon (DOT 5); Annet
sl-SI: Osnovna kemična sestava zavorne tekočine: Glikol eter (DOT 3/4/5.1); Mineralno olje (LHM); Silikon (DOT 5); Drugo
sv: Bromsvätskans baskemi: Glykoleter (DOT 3/4/5.1); Mineralolja (LHM); Silikon (DOT 5); Övrigt
zh-CN: 制动液基础化学成分: 乙二醇醚 (DOT 3/4/5.1); 矿物油 (LHM); 硅酮 (DOT 5); 其他
fr: Composition de base du liquide de frein: Éther de glycol (DOT 3/4/5.1); Huile minérale (LHM); Silicone (DOT 5); Autre
it: Composizione chimica di base del liquido freni: Etere glicolico (DOT 3/4/5.1); Olio minerale (LHM); Silicone (DOT 5); Altro
zh-TW: 煞車油基礎化學成分: 乙二醇醚 (DOT 3/4/5.1); 礦物油 (LHM); 矽膠 (DOT 5); 其他
ru: Химическая основа тормозной жидкости: Гликолевый эфир (DOT 3/4/5.1); Минеральное масло (LHM); Силикон (DOT 5); Другое
es: Base química del líquido de frenos: Éter de glicol (DOT 3/4/5.1); Aceite mineral (LHM); Silicona (DOT 5); Otro
da: Kemisk base for bremsevæske: Glykolether (DOT 3/4/5.1); Mineralolie (LHM); Silikone (DOT 5); Andet